臺灣高等法院臺南分院刑事判決
110年度交上易字第243號
上  訴  人  臺灣臺南地方檢察署檢察官陳擁文
被      告  陳世宗
上列上訴人因被告過失傷害案件，不服臺灣臺南地方法院110年
度交易字第20號中華民國110年2月26日第一審判決（起訴案號：
臺灣臺南地方檢察署109年度偵字第17241號），提起上訴，本院
判決如下：
    主  文
原判決撤銷。
陳世宗犯過失傷害罪，處拘役貳拾日（20日），如易科罰金，以
新臺幣壹仟元折算壹日。
    事實及理由
一、陳世宗於民國109年2月10日下午4時20分許，駕駛車牌號碼
　　000-0000號自用小客車，於臺南市○○區○○路00號前空地
　　倒車至興國路上時，本應注意汽車倒車時應顯示倒車燈光或
　　手勢後，謹慎緩慢後倒，並應注意其他車輛及行人，且依當
　　時天候晴、日間自然光線、柏油路面乾燥無缺陷、道路無障
　　礙物、視距良好等情，並無不能注意之情事，竟疏未注意後
　　方車輛，而與後方騎乘車牌號碼000-000 號普通重型機車之
　　林張穗發生碰撞，致林張穗人車倒地，因而受有左手部撕裂
　　傷2公分、多處擦挫傷瘀血傷、右肘與左手掌擦傷、第4腰椎
　　與第12胸椎壓迫性骨折等傷害。陳世宗於肇事後犯罪未經發
　　覺前，向至現場處理車禍事宜尚不知肇事者之警員，主動表
　　示其為肇事車輛之駕駛者而自首接受裁判。
二、前項犯罪事實，有下列證據足資證明：
  ㈠被告陳世宗於原審及於本院審理中之自白。
　㈡告訴人林張穗於警詢、偵查中之證述。
  ㈢卷附麻豆新樓醫院診斷證明書1紙（警卷第45頁）、奇美醫療
    財團法人佳里奇美醫院診斷證明書（原審卷第59頁、63頁）
    、周蓁佑復健科診所診斷證明書（原審卷第61頁）、道路交
    通事故現場圖（警卷第7頁）、交通事故調查報告表㈠㈡（警
    卷第9、11頁）、現場及監視錄影翻拍照片（警卷第21至43
    頁）、臺南市車輛行車事故鑑定委員會鑑定意見書（偵卷第
    25至28頁）可以佐證。
三、核被告所為，係犯刑法第284條前段之過失傷害罪。
四、被告於肇事後，留在現場等候警方到場處理時，表明其為肇
    事自小客車駕駛人，有臺南市政府警察局麻豆分局交通分隊
    道路交通事故肇事人自首情形紀錄表1紙（警卷第53頁）附
    卷可憑，爰依刑法第62條前段規定減輕其刑。
五、撤銷原審判決的理由：　　
  ㈠原審審理後，認為被告上開犯行事證明確，予以論罪科刑，
    固非無見，然被告於本院業與告訴人達成和解，偕同保險公
    司共同賠償告訴人40萬元，有本院調解筆錄、被告陳報的匯
    款證明、本院與告訴代理人間的公務電話紀錄在卷可參，原
    審未及審酌上開對被告有利的量刑資料，乃有未洽，被告提
    起上訴，主張原審量刑過重等語，為有理由，原審判決即屬
    無可維持，應由本院予以撤銷改判。
　㈡爰審酌被告為本件車禍之肇事原因，過失情節嚴重、告訴人
    因本件車禍所受之傷害非輕；暨被告犯罪後於原審、本院尚
    能坦承犯行，於本院業與告訴人成立調解，賠償告訴人損害
    ，及被告自陳其教育程度為國中畢業，以前做水電，現在待
    業中，家庭狀況普通等一切情狀，量處如文所示之刑，並諭
    知易科罰金之折算標準。
六、被告於109年間曾因公共危險案件，經法院於109年6月2日判
    處有期徒刑3月確定，有被告前科紀錄在卷可參，被告於最
    近五年內曾受有期徒刑之宣告，依法不得宣告緩刑，併此敘
    明。　
七、據上論結，應依刑事訴訟法第369條第1項前段、第364條、
    第299條第1項前段，判決如主文。
本案經檢察官陳奕翔提起公訴，檢察官林志峯到庭執行職務。
中　　華　　民　　國　　110 　年　　7 　　月　　14　　日
                  刑事第五庭    審判長法　官  黃國永
                                      法　官  翁世容
                                      法　官  蔡川富
以上正本證明與原本無異。
不得上訴。
　　　　　　　　　　　　　　　　　　　書記官  黃心怡
中　　華　　民　　國　　110 　年　　7 　　月　　14　　日
附錄本案論罪科刑法條全文：　　　　　　　　　　　　　　
中華民國刑法第284條
因過失傷害人者，處1年以下有期徒刑、拘役或10萬元以下罰金
；致重傷者，處3年以下有期徒刑、拘役或30萬元以下罰金。